【裁判字號】    98,簡上,558
【裁判日期】    980728
【裁判案由】    菸酒管理法
【裁判全文】
臺灣高雄地方法院刑事判決             98年度簡上字第558號
上  訴  人  臺灣高雄地方法院檢察署檢察官
被      告  甲○○
上列上訴人因被告涉犯菸酒管理法案件，不服本院高雄簡易庭中
華民國98年4 月28日97年度審簡字第3686號所為第一審判決（聲
請簡易判決處刑書案號：臺灣高雄地方法院檢察署檢察官97年度
偵續字第192 號），提起上訴，本院管轄之第二審合議庭判決如
下：
    主  文
上訴駁回。
    事 實 及 理 由
一、證據能力部分：
    按被告以外之人於審判外之言詞或書面陳述，除法律有規定
    者外，不得作為證據；又被告以外之人於審判外之陳述，雖
    不符刑事訴訟法第159 條之1 至第159 條之4 之規定，而經
    當事人於審判程序同意作為證據，法院審酌該言詞陳述或書
    面陳述作成時之情況，認為適當者，亦得為證據；當事人、
    代理人或辯護人於法院調查證據時，知有第159 條第1 項不
    得為證據之情形，而未於言詞辯論終結前聲明異議者，視為
    有前項之同意。刑事訴訟法第159 條第1 項、第159 條之5
    定有明文。經查，本判決所引用之各項證據資料，其屬於被
    告以外之人於審判外之言詞、書面陳述者，均據本院於調查
    證據程序逐一提示並告以要旨，檢察官、被告均知該等證據
    為被告以外之人之審判外陳述，均未於言詞辯論終結前聲明
    異議，本院審酌上開證據作成時之情況，亦無不當取供等情
    形，認為以之作為本案之證據亦屬適當，依刑事訴訟法第15
    9 條之5 規定，應有證據能力。
二、本案經本院審理結果，認第一審以被告甲○○涉犯菸酒管理
    法第46條第4 項之輸入私煙罪，判處有期徒刑4 月，並諭知
    易科罰金之折算標準及沒收扣案之私煙，其認事、用法及量
    刑均無不當，應予維持，並引用第一審判決書記載之事實、
    證據及理由（如附件，含檢察官聲請簡易判決處刑書）。
三、本件檢察官雖據告訴人日商日本香菸產業股份有限公司所請
    提起上訴略以：被告犯後掩飾其他共犯，未真正坦承犯行，
    且嚴重侵害告訴人日商日本香菸產業股份有限公司、新加坡
    商帝國菸草股份有限公司及臺灣菸酒公司之商譽，且未能與
    之達成和解，並對國民健康產生危害，原審量刑過輕等語。
四、惟按法官於有罪判決中，究應如何量處罪刑，自得依據個案
    情節，參諸刑法第57條所定各款犯罪情狀之規定，於該法定
    刑度範圍內，基於合義務性之裁量，量處被告罪刑。而量刑
    之裁量權，乃憲法所保障法官獨立審判之核心，如非有裁量
    逾越或裁量濫用之明顯違法情事，自不得擅加指摘其違法或
    不當，即使上級審對下級審裁量權之審查，亦應同此標準。
    經查，被告甲○○所犯菸酒管理法第46條第4 項之輸入私煙
    罪，法定刑為「2 年以下有期徒刑、拘役或科或併科新臺幣
    20萬元以上200 萬元以下罰金」，亦即最重可判處有期徒刑
    2 年，最輕則可僅判處罰金，則原審依法審酌被告未經主管
    機關許可，輸入私菸數量合計為118,970 包，數量甚鉅，擾
    亂國內菸品價格市場之健全發展，影響國家經濟及我國貿易
    形象，且犯後未能坦承全部犯行，態度非佳，及其手段、目
    的等一切情狀，量處被告有期徒刑4 月，並諭知如易科罰金
    ，以新臺幣1000元折算1 日，經核原審上開科處之刑，並未
    逾菸酒管理法第46條第4 項之法定刑度範圍，亦無裁量逾越
    或裁量濫用之明顯違法情事，復已斟酌檢察官上揭上訴意旨
    所指情狀及刑法第57條所規定之量刑事由，自堪認原審上開
    所量處之刑，尚屬適當，是檢察官以原審量刑過輕為由提起
    本件上訴，請求撤銷原判決，為無理由，應予駁回。
五、另被告甲○○於本院審理時供稱：我沒有向陳結承租，該船
    隻不是我的，陳結是透過阿龍叫我載那些煙回來等語（見本
    院簡上卷第51頁），顯見本件金福興漁船之船主陳結涉有與
    被告甲○○及真實姓名年籍不詳綽號『阿郎』之成年男子共
    同輸入私菸之犯嫌，應由本院依法予以告發，並移送檢察官
    偵查，附此敘明。
據上論斷，應依第455 條之1 第1 項、第3 項、第368 條、第37
3 條，判決如主文。
本案經檢察官乙○○到庭執行職務。
中    華    民    國    98    年    7     月    28    日
                      刑事第五庭審判長法  官   廖建瑜
                                      法  官   林裕凱
                                      法  官   陳盈吉
以上正本證明與原本無異。
不得上訴。
中    華    民    國    98    年    7     月    28    日
                                      書記官   陳展榮
附錄本判決論罪科刑法條：
菸酒管理法第46條
產製私菸、私酒者，處新臺幣10萬元以上100 萬元以下罰鍰。但
查獲物查獲時現值超過新臺幣100 萬元者，處查獲物查獲時現值
一倍以上五倍以下罰鍰。
產製私菸、私酒未逾一定數量且供自用者，不罰。
前項所稱之一定數量，由中央主管機關公告之。
輸入私菸、私酒者，處2 年以下有期徒刑、拘役或科或併科新臺
幣20萬元以上200 萬元以下罰金。
商標法第82條
明知為前條商品而販賣、意圖販賣而陳列、輸出或輸入者，處1
年以下有期徒刑、拘役或科或併科新臺幣5 萬元以下罰金。


司法院資訊處製作；財團法人民間司法改革基金會備份。
